【裁判字號】    98,交聲,4
【裁判日期】    980109
【裁判案由】    聲明異議
【裁判全文】
臺灣彰化地方法院交通事件裁定           98年度交聲字第4號
移送機關    交通部公路總局臺中區監理所彰化監理站
異議人即
受處分人    甲○○
                      之11
上列受處分人因違反道路交通管理處罰條例案件，對於交通部公
路總局臺中區監理所彰化監理站民國97年12月15日所為之裁決（
彰監四字第裁64-I00000000號），聲明異議，本院裁定如下：
    主    文
異議駁回。
    理    由
一、按汽車駕駛人飲用酒類或其他類似物後，其吐氣所含酒精濃
    度超過每公升0.25毫克或血液中酒精濃度超過百分之0.05以
    上者，不得駕車；汽車駕駛人，有第35條第1項規定之酒後
    駕車情形，應接受道路交通安全講習；汽車駕駛人，駕駛汽
    車經測試檢定酒精濃度超過規定標準，處新臺幣（下同）15
    ,000 元以上60,000元以下罰鍰，並當場移置保管該汽車及
    「吊扣」其駕駛執照1年，道路交通安全規則第114條第2款
    、道路交通管理處罰條例第24條第1項第2款、第35條第1項
    第1款分別定有明文。
二、原處分意旨略以：異議人即受處分人甲○○於民國97年12月
    13日21時52分許，駕駛車牌號碼9890-HN號自小客車，行經
    彰化縣田中鎮○○路540號旁，有「酒後駕車經檢測呼氣酒
    精濃度為0.30MG/L」之違規行為，經彰化縣警察局田中分局
    員警依道路交通管理處罰條例第35條第1項規定，以彰警交
    字第I00000000號舉發違反道路交通管理事件通知單當場舉
    發，並經原處分機關於97年12月15日，以彰監四字第裁64-I
    00000000號裁決書裁處受處分人19,500元，吊扣駕駛執照12
    個月，並施以道安講習之處分，於法並無不合等語。
三、聲明異議意旨略以：受處分人對於駕駛車牌號碼9890-HN 號
    自小客車，於97年12月13日21時52分許，行經彰化縣田中鎮
    ○○路540號旁，有「酒後駕車經檢測呼氣酒精濃度為0.30M
    G/L」之違規事實，並不爭執，然表示接受員警攔檢時，態
    度良好，並已繳交罰緩之部分，惟吊扣駕照之部分，期能體
    恤其職業為業務銷售人員，避免因此有被公司裁員之可能，
    盼能不為吊扣其駕駛執照，爰依法聲明異議。
四、經查：
（一）受處分人駕駛車牌號碼9890-HN 號自小客車，於97年12月
      13日21時52分許，行經彰化縣田中鎮○○路540號旁，有
      「酒後駕車經檢測呼氣酒精濃度為0.30MG/L」之違規行為
      ，為警掣單舉發，並經原處分機關依道路交通管理處罰條
      例第35條第1項第1款、第24條第1項第2款之規定，於97年
      12月15日以彰監四字第裁64-I00000000號裁決書裁處罰鍰
      19,500元, 吊扣駕駛執照12個月，並施以道安講習，有彰
      化縣警察局田中分局彰警交字第I00000000號舉發違反道
      路交通管理事件通知單、前開違反道路交通管理事件裁決
      書各1紙在卷可稽（見本院98年度交聲字第4號卷第6、7頁
      ），且為受處分人所不爭執，是其前開違規之事實足堪認
      定。
（二）至受處分人辯稱，為警攔檢時，態度良好，且事後已將罰
      緩部分繳納完畢，盼能體恤職業之工作需要，以及避免因
      此遭公司裁員等語，惟行政機關對違反道路交通管理處罰
      條例之違規行為所作成之行政罰，均須依據道路交通管理
      處罰條例、及違反道路交通管理事件統一裁罰基準表之規
      定，立法者並無賦予行政機關得依情節輕重而自為行政裁
      量之權限，是受處分人上開所請，與法尚有未合。
（三）綜上所述，原處分機關依道路交通管理處罰條例第35條第
      1項第1款、第24條第1項第2款之規定，裁處受處分人罰鍰
      19,500元, 吊扣駕駛執照12個月，並施以道安講習，於法
      並無違誤。本件異議人聲明異議為無理由，應予駁回。
據上論斷，應依道路交通管理處罰條例第87條第2 項，道路交通
案件處理辦法第19條，裁定如主文。
中    華    民    國    98    年    1     月    9     日
                  交通法庭法  官  陳秋錦
以上正本證明與原本無異
如不服本裁定，應於裁定送達後五日內向本院提出抗告狀 (須附
繕本 )。
中    華    民    國    98    年    1     月    9     日
                          書記官  張清秀


司法院資訊處製作；財團法人民間司法改革基金會備份。
